【裁判字號】    90,訴,832
【裁判日期】    901015
【裁判案由】    違反槍砲彈藥刀械管制條例
【裁判全文】
臺灣臺中地方法院刑事判決                            九十年度訴字第八三二號
    公  訴  人  台灣台中地方法院檢察署檢察官
    被      告  甲○○
    指定辯護人  本院公設辯護人  丙○○
右列被告因違反槍砲彈藥刀械管制條例案件，經檢察官提起公訴（九十年度偵字第四
六九○號），及函請併案審理（九十年度偵字第一一六一七號），本院判決如左：
    主  文
甲○○未經許可，寄藏手槍，處有期徒刑伍年肆月，併科罰金新台幣參拾萬元，罰金
如易服勞役，以罰金總額與陸個月之日數比例折算，褫奪公權貳年，並應於刑之執行
完畢或赦免後，令入勞動場所強制工作參年。
扣案之以色列ＩＭＩ廠製ＤＥＳＥＲＴ  ＥＡＧＬＥ型制式口徑九ｍｍ半自動手槍壹
支（含彈匣壹個，槍枝管制編號：0000000000號）沒收。
    事  實
一、甲○○前曾多次犯竊盜罪，嗣於民國（下同）八十四年間又因竊盜案件，經臺灣
    高等法院台中分院判處有期徒刑四年，並應於刑之執行前，令入勞動場所強制工
    作三年確定，且於八十九年二月十九日假釋出獄，至九十年十一月十七日始假釋
    期滿，假釋期內交付保護管束，現仍於假釋期內，猶不知戒惕悛悔。其竟基於未
    經許可寄藏槍彈之犯意，於九十年二月間某日，在台中市○○路屠宰場，收受友
    人盧基全（其涉違反槍砲彈藥刀械管制條例案件，由檢察官另行依法偵辦）其人
    未經許可無故持有而委託其代為保管之具有殺傷力之以色列ＩＭＩ廠製ＤＥＳＥ
    ＲＴ  ＥＡＧＬＥ型制式口徑九ｍｍ半自動手槍一支（含彈匣一個，槍枝管制編
    號：0000000000號）及制式口徑九ｍｍ半自動手槍用子彈七顆（該七
    顆子彈均已經內政部警政署刑事警察局鑑驗試射擊發，現僅餘彈殼），而受寄該
    等槍彈，並將之藏放於台中市○○○路不詳地址之租住處，未經許可無故寄藏上
    開手槍及子彈。嗣於九十年三月三日下午六時三十分許，甲○○因故與其女友劉
    秋蓉發生口角，乃駕車攜帶前開槍彈前往台中市北屯區○○○路○段四三○號「
    麒麟ＫＴＶ」，欲找在該處上班之劉秋蓉理論，惟至「麒麟ＫＴＶ」門前卻不慎
    撞及他人停放於該處之車輛，甲○○並於該ＫＴＶ之泊車人員乙○○上前查看之
    際，對其回以：「我撞到你們小姐的車，又怎麼樣？」，旋即持前開槍彈下車，
    乙○○驚見迅而將之奪下，並交由據報趕至現場之員警處理，而為警當場查扣得
    上開槍彈。
二、案經台中市警察局第五分局報請臺灣臺中地方法院檢察署檢察官偵查起訴及函請
    併案審理。
    理  由
一、右揭事實，業據被告甲○○於偵查及本院審理時均坦白承認，並經證人乙○○及
    劉秋蓉證述明確，且為警查扣之手槍一支（含彈匣一個，槍枝管制編號：000
    0000000號）及子彈七顆經送鑑驗結果，其中該支手槍認係以色列ＩＭＩ
    廠製ＤＥＳＥＲＴ  ＥＡＧＬＥ型制式口徑九ｍｍ半自動手槍，槍號為〝一五○
    七七九〞，槍管內具六條右旋來復線，機械性能良好，認具殺傷力；又子彈七顆
    ，認均係制式口經九ｍｍ半自動手槍用子彈，其彈底標記分別為〝５Ｋ３〞（四
    顆）及〝ＡＣＰ  ９６  ９ｍｍ  〞（三顆），認均具殺傷力，均已經內政部警
    政署刑事警察局鑑署刑事警察局鑑驗明確，有該局九十年三月十二日刑鑑字第三
    四一七四號鑑驗通知書一份附九十年度偵字第四六九○號偵查卷第三十九頁可稽
    ，足徵被告甲○○之自白確與事實相符，本件事證明確，被告犯行堪以認定。
二、核被告甲○○未經許可，無故寄藏盧基全其人所寄放之前開具有殺傷力之制式半
    自動手槍一支（含彈匣一個）及具殺傷力之制式半自動手槍用子彈七顆之行為，
    分別係犯槍砲彈藥刀械管制條例第七條第四項之未經許可寄藏手槍罪及第十二條
    第四項之未經許可寄藏子彈罪。被告同時地寄藏制式槍枝、子彈，係以一行為同
    時觸犯上開二罪名，為想像競合犯，應依刑法第五十五條規定，從一重之未經許
    可寄藏手槍罪處斷。又被告持有前開制式半自動手槍及制式半自動手槍用子彈，
    既係「寄藏」之當然結果，自不另就「持有」部分予以論罪，附此敘明。爰審酌
    被告甲○○前曾有多次竊盜之不良素行紀錄，於八十四年間又因竊盜案件，經臺
    灣高等法院台中分院判處有期徒刑四年，並應於刑之執行前，令入勞動場所強制
    工作三年確定，且於八十九年二月十九日假釋出獄，至九十年十一月十七日始假
    釋期滿，此有台灣高等法院被告全國前案紀錄表及臺灣臺中地方法院檢察署刑案
    資料查註紀錄表附卷可參，乃被告竟不知戒慎警惕，於假釋期內再犯本案之罪，
    且其受寄藏放制式槍枝、子彈之行為，嚴重危害社會秩序及安全甚鉅，復參酌被
    告犯罪之動機、目的、手段、智識程度、本件犯罪情節及被告犯後坦承犯行，態
    度尚有可取之處等一切情狀，量處如主文所示之刑，併就所處罰金刑部分諭知易
    服勞役之折算標準，且依其犯罪情節，認有褫奪公權之必要，爰並依刑法第三十
    七條第二項之規定，宣告褫奪公權二年。末查，被告甲○○未經許可，寄藏手槍
    、子彈，且均為制式，已有不該，嗣又僅因與其女友劉秋蓉發生口角情事，即率
    爾持上開制式槍彈前往劉秋蓉任職之「麒麟ＫＴＶ」擬找劉秋蓉理論，已嚴重危
    害社會治安，具有社會危險性，實有預防矯治其社會危險性之必要，且以本案情
    節觀之，對被告宣告保安處分，應符合比例原則，爰併依槍砲彈藥刀械管制條例
    第十九條第一項規定及大法官會議第四七一號解釋意旨，宣告被告應於刑之執行
    完畢或赦免後，令入勞動場所強制工作三年，以資矯正。
三、扣案之以色列ＩＭＩ廠製ＤＥＳＥＲＴ  ＥＡＧＬＥ型制式口徑九ｍｍ半自動手
    槍一支（槍枝管制編號：0000000000號），具殺傷力，已如前述，係
    屬違禁物，而同時為警查扣之彈匣一個，應屬該制式槍枝之一部分，自均應併依
    刑法第三十八條第一項第一款之規定予以宣告沒收。至扣案之七顆制式口徑九ｍ
    ｍ半自動手槍用子彈，因囑託內政部警政署刑事警察局鑑驗，均經試射擊發，有
    上開鑑驗通知書可憑，現僅餘彈殼，已非屬違禁物，且亦非本案被告所有，供犯
    罪所用之物，自無庸宣告沒收，附此敘明。
四、至證人乙○○於警訊時雖曾指稱：被告於「麒麟ＫＴＶ」門前不慎撞及他車時，
    其上前查看之際，被告曾持前揭制式槍彈對伊左腹部稱「我撞到你們小姐的車，
    你想怎麼樣？」等情，惟嗣於本院審理時，證人乙○○卻堅稱被告並未拿上開制
    式槍彈抵住其身體，亦未曾持槍對其恐嚇等語，準此，就被告是否曾持該等槍彈
    對證人乙○○施以恐嚇一節，既因證人之證述前後不一，且又乏其他積極證據資
    以證明，自難遽憑證人乙○○於警訊時所為之供述，即率令被告負恐嚇罪責，併
    此敘明。
五、公訴人另以（九十年度偵字第一一六一七號）：被告甲○○於九十年六月二十八
    日晚上九時三十分許，在台中縣太平市○○路二二九號為警查獲持有制式九二手
    槍一支（含彈匣一個，槍枝管制編號：0000000000號）及制式九二口
    徑子彈二十六顆等物，因認被告此部分犯行與已起訴之事實有連續犯之裁判上一
    罪關係，而移送本院併案審理云云。惟查，被告於本院審理時供稱：上開制式槍
    彈係伊於九十年四月底時在新竹南寮以新台幣三十五萬元之價格向一位綽號「小
    黑」之男子購買，伊所以購買該等槍彈，係因盧基全要伊返還之前所寄藏惟遭警
    查獲之本件起訴事實所指之制式槍彈等語，依此可知，被告所以於九十年四月底
    購買前開制式九二手槍及制式九二口徑子彈而予持有，全係因案外人盧基全要求
    其返還先前所寄藏之槍彈，始另行起意為之，並非與原起訴未經許可寄藏槍彈部
    分係出於實施同一犯罪計劃之概括犯意反覆為之，是此移送併辦部分與已起訴部
    分並無連續犯之裁判上一罪關係，本院依法自不得併予審究，應退回由檢察官另
    行依法處理，併此敘明。
據上論斷，應依刑事訴訟法第二百九十九條第一項前段，槍砲彈藥刀械管制條例第七
條第四項、第十二條第四項、第十九條第一項，刑法第十一條前段、第五十五條、第
四十二條第三項、第三十七條第二項、第三十八條第一項第一款，罰金罰鍰提高標準
條例第二條，判決如主文。
中      華      民      國      九十      年      十      月    十五    日
                               臺灣臺中地方法院刑事第七庭
                                   法  官   吳  美 蒼
右正本證明與原本無異。
如不服本判決，應於送達後十日內向本院提出上訴狀（須附繕本），上訴於台灣高等
法院台中分院。
                                   書記官
中      華      民      國      九十      年      十      月    十八    日


司法院資訊處製作；財團法人民間司法改革基金會備份。
